# 替政府修建的道路计入什么会计科目

提问人：琳 1982aa 时间：2017-02-07 15:17:22
陈版：您好！被审计单位是由政府出资设立的国有企业，职能是专门替政府修路及其他公共基础设施，建完后，直接移交政府，企业把路及公共设施计入了在建工程，合适吗？应计入什么科目？谢谢

回答人：chenyiwei
首先要考虑：企业投入的建造成本预计何时收回，以什么方式收回？ 可以参考《瑞华研究 2010 ～ 2016 汇编》之“问题1-1-11（具有政府融资平台性质的公司投资建设具有公益性的基础设施的会计处理）”。